臺灣高雄地方法院刑事判決　　　　　　　　　　　　　九十年度交易字第七一四號
　　公　訴　人　臺灣高雄地方法院檢察署檢察官
　　被　　　告　乙○○
右列被告因過失致死案件，經檢察官提起公訴（九十年度偵字第八二四九號），本院
判決如左：
    主  文
乙○○因過失致人於死，處有期徒刑肆月，如易科罰金，以參佰元折算壹日，緩刑貳
年。
    事  實
一、乙○○為領有普通自小客車駕駛執照之人，於民國九十年三月二十八日下午三時
    五十分許，駕駛車牌號碼ＳＺ─六二七三號自小客車，沿高雄縣岡山鎮○○街由
    東向西行駛，行經高雄縣岡山鎮○○街與重義街口路，應注意駕駛人行經無標線
    狹路、無號誌交叉路口，應減速慢行，作隨時停車之準備，及汽車行進中駕駛人
    應注意車前狀況，隨時採取必要安全措施，而當時天氣晴朗、日間自然光線、視
    距良好、柏油路面乾燥、無障礙或其他缺陷，且依其智識、能力等情狀又無不能
    注意之情事，竟疏於注意及此，而貿然向前行駛，適有來自左方，未配戴安全帽
    酒後血液中酒精濃度一八九MG/DL（換算為呼氣酒精濃度約為０點九四五MG/L）
    之靳龍同騎乘未懸掛車牌之機車（引擎號碼為ＫＣ一０二八七七號）重機車，沿
    重義街由南向北行駛至吉安街與重義街交叉路口處，亦疏於注意未暫停讓右方車
    先行，乙○○見狀煞閃不及，致其左前車頭與靳龍同機車正前方發生碰撞，靳龍
    同因而受有顱內出血之傷害經送醫急救後不治死亡。
二、案經高雄縣警察局岡山分局報告台灣高雄地方法院檢察署檢察官偵查起訴。
    理  由
一、訊據被告乙○○固未否認駕駛自小客車於右揭時、地與被害人靳龍同所騎乘之機
    車發生碰撞之事實，惟矢口否認對於車禍之發生有過失，辯稱是被害人酒後駕車
    才撞擊伊車云云。惟查：本件被害人騎乘機車行駛於重義街南往北方向而與行駛
    於吉安街東往西方向被告駕駛自小客車發生碰撞，而雙方車輛撞擊點之部位分別
    為自小客車車頭左側燈、保險桿附近及機車車頭，又被害人騎乘之機車撞擊後倒
    地位置係位於被告自小客車右前車輪附近且車頭朝向自小客車等事實，為被告所
    自承，且經證人即案發時搭乘被告自小客車之乘客丙○○證稱：「（本件車禍如
    何發生？）我們是路過該處，停在案發位置，看看是否有來車，死者從左方騎車
    過來。（死者從何處過來？）左邊。（車禍發生後為何在右前方？）他從左邊撞
    過來後滑到右前方。」之語、證人即至現場處理之警員甲○○證稱：「（雙方車
    輛是否有煞車痕？）都沒有。（死者行徑方向是否可做判斷？）根據被告車輛左
    方有撞擊痕跡推論是從左方撞過來。（雙方車輛受損程度？）被告左前燈受損，
    保險桿掉落，死者車輛太老舊無法判斷。」之語屬實，此外並有警卷所附道路交
    通事故調查報告表及現場相片四張可憑。至被告辯稱案發之時伊所駕自小客車係
    靜止狀態，正在觀察左右有無來車云云，然參以本件事故發生時，被告所駕駛之
    自小客車整個車身均位於重義街與吉安街之交叉口，車頭幾乎已通過重義街，有
    現場相片四張及前開現場圖可資為證，足見案發之時被告所駕自小客車應該早已
    進入十字路口且車身即將完全橫越該十字路口，是以被告當時所在之位置觀之，
    其辯稱案發之時正停車審視有無來車之情，顯與駕駛之常情有違而不足採，另審
    諸機車與自小客車之撞擊點在自小客車左前車燈及保險桿附近，而本件案發現場
    路面並未見有機車或自小客車煞車痕，亦有前開調查報告表及相片可資為證，加
    以被告亦未否認其於進入十字路口之前並未觀察左右有無來車之事實，足見被告
    陳稱撞擊發生之時，伊所駕之車係靜止狀態並不足採，其所駕之自小客車於撞擊
    發生之時點，應處於行進狀態而未減速慢行無疑。本件車禍發生之時，被害人所
    騎乘之機車既是出現在被告所駕自小客車之左前方，而被告於車禍發生之前均未
    注意有來車出現於自己車前之狀況，又案發時為晴天、該路段限速四十公里、路
    面為乾燥、無缺陷、無障礙物之柏油路面，有道路交通事故調查表可憑，被告並
    無不能注意之情事，竟駕駛自小客車行經無號誌交叉路口，未減速慢行，作隨時
    停車之準備，且於行進中，亦未注意車前狀況，隨時採取必要安全措施，就本件
    車禍之發生具有過失至為顯然。台灣省高屏澎區車輛行車事故鑑定委員會及台灣
    省行車事故覆議鑑定委員會均同此見解，有高屏澎鑑字第九０一一二八號、府覆
    議字第九０一七０四號鑑定意見書可資為憑。又被告過失行為與被害人靳龍同車
    禍後送醫不治死亡之結果間，有相當之因果關係，自應負過失罪責。至被害人於
    飲用酒類後呼氣酒精濃度達每公升零點九四五毫克仍騎乘機車且疏未注意車前狀
    況與被告之自小客車發生車禍之事實，有行政院國軍退除役官兵輔導委員會高雄
    榮民總醫院九十年十二月三日九十高總行字第九０一０七五五號函附之病歷資料
    查詢函覆表可憑，固可證明被害人就本件車禍之發生亦有過失，另被害人於車禍
    發生後，因頭部外傷導致顱內出血死亡，有前開相驗證明書可證，然被害人於案
    發之時並未配戴安全帽之事實，並據證人劉俊杰及丙○○於本院審理時證述屬實
    ，是被害人對於死亡結果發生具有過失亦無疑問，然被害人前開過失行為均無解
    於被告刑事責任之成立，本件事證明確，自應依法論科。
二、核被告所為係犯刑法第二百七十六條第一項之過失致死罪。被告於車禍發生後，
    請路人代為報警，並留在現場等候員警到來而自承肇事之事實，業據證人丙○○
    及劉俊杰證述在卷，爰依刑法第六十二條之規定減輕其刑。本院審酌被告因一時
    疏忽肇事致被害人車禍身亡，確有不是之處，然其肇事後對於事實坦承不諱，並
    與被害人家屬達成和解獲得諒解，有和解書一紙足憑，並審酌被告並無前科紀錄
    ，有臺灣高等法院被告全國前案記錄表可稽，足證其素行良，且被害人對於本件
    車禍之發生亦有相當之過失等一切情狀，量處如主文所示之刑，並諭知易科罰金
    之折算標準，以資懲儆。末查被告前未曾受有期徒刑以上刑之宣告，其偶因過失
    罹犯本罪，犯後復知悔悟，經受此科刑教訓之後，當益知戒慎，信無再犯之虞，
    本院認所宣告之刑以暫不執行為適當，爰併宣告緩刑二年，以啟自新。
據上論斷，應依刑事訴訟法第二百九十九條第一項前段，刑法第二百七十六條第一項
第六十二條、第四十一條第一項、第七十四條第一款，罰金罰鍰提高標準條例第一條
前段，判決如主文。
中      華      民      國    九十一    年      一      月    二十三    日
                                      臺灣高雄地方法院交通法庭
                                          法  官  卓立婷
右正本證明與原本無異。
如不服本判決，應於判決送達後十日內，向本院提出上訴狀。
                                          書記官    陳家宏
中    華    民    國      九十一      年      一      月      二十五      日
